【裁判字號】    97,抗,133
【裁判日期】    970328
【裁判案由】    清償債務
【裁判全文】
臺灣高等法院臺中分院民事裁定  97年度抗字第133號
抗  告  人  楊清安即兆億貿易行
                    送達處所.
上列抗告人因與相對人甲○○○○○○○等間請求清償債務事件
，對於中華民國97年1月31日臺灣苗栗地方法院96年度重訴字第
26號所為裁定，提起抗告，本院裁定如下：
      主  文
抗告駁回。
抗告訴訟費用由抗告人負擔。
      理  由
一抗告意旨略以：伊無資力支出訴訟費用，請再查證，准予訴訟
  救助等語。
二按因財產權而提起民事訴訟，應依民事訴訟法第77條之13規定
  繳納裁判費，此為起訴必須具備之程式。本件臺灣苗栗地方法
  院（下稱苗栗地院）96年度重訴字第26號請求清償債務事件，
  抗告人即原告對被告即相對人甲○○○○○○○等起訴為請求
  ，未據繳納裁判費，並向該法院聲請訴訟救助。原法院以：本
  件訴訟標的金額核定為新臺幣（下同）1489萬6530元，應徵第
  一審裁判費14萬3120元，扣除抗告人前繳支付命令裁判費1千
  元後，抗告人尚應補繳14萬2120元，經該法院於民國96年4月
  12日裁定命抗告人於收受送達時起5日內補繳，此項裁定已於
  同年月23日送達，有送達證書可稽。抗告人雖就訴訟費用聲請
  訴訟救助，惟其聲請業經該法院於96年4月30日以96年度救字
  第11號裁定駁回，抗告人對之提起抗告，亦經臺灣高等法院臺
  中分院於96年7月19日以96年度抗字第294號裁定駁回，抗告人
  提起再抗告，復經裁定駁回，已告確定，此經調卷查明，抗告
  人逾期仍未補正，其訴不能認為合法等詞，因而裁定駁回其訴
  及假執行之聲請。查抗告人上開訴訟救助之聲請既經苗栗地院
  裁定駁回，又經本院裁定駁回抗告，本院並於96年8月30日以
  96年度抗字第294號裁定駁回再抗告，抗告人聲明不服，提起
  抗告，嗣經最高法院於96年11月22日以96年度台抗字第843號
  裁定駁回確定，復有抗告人於同年12月12日收受該裁定正本之
  送達證書足稽，經逾相當期間，抗告人迄未補繳，其訴自非合
  法。是原法院裁定駁回抗告人之訴及假執行之聲請，並無不合
  。抗告人提起本件抗告所附具96年5月15日診療之診斷證明書
  、全國財產稅總歸戶財產查詢清單、財政部臺灣省中區國稅局
  95年度綜合所得稅各類所得資料清單，玉山銀行信用卡消費明
  細對帳單、中國信託銀行信用卡分期帳單、渣打銀行信用卡帳
  款月結單、法務部行政執行署新竹行政執行處執行命命、臺灣
  新竹地方法院執行命令等影本，僅足證明抗告人曾積欠房屋稅
  、地價稅，經新竹市稅捐稽徵處移送法務部行政執行署新竹行
  政執行處執行，以及抗告人負欠卡債等債務，而無登記之房地
  車輛財產資料，經臺灣新竹地方法院執行扣薪而已，尚不足以
  釋明抗告人無資力支出訴訟費用，自亦無另准訴訟救助之餘地
  。抗告論旨，執以指摘原裁定不當，聲明廢棄，非有理由。
三據上論結，本件抗告為無理由。依民事訴訟法第495條之1第1
  項、第449條第1項、第95條、第78條，裁定如主文。
中    華    民    國    97    年    3     月    28    日
                  民事第一庭    審判長法  官  吳火川
                                      法  官  饒鴻鵬
                                      法  官  簡清忠
以上正本係照原本作成。
再為抗告應以適用法規顯有錯誤為理由，並經本院之許可，該許
可以原裁定所涉及之法律見解具有原則上之重要性者為限。
如提起再抗告者應於裁定送達後十日內向本院提出抗告理由狀（
須按照他造人數附具繕本）並繳納抗告裁判費新臺幣壹仟元，同
時委任律師或具有律師資格之關係人為代理人。
                                      書記官  鄧智惠
中    華    民    國    97    年    4     月    1     日
                                                      Ａ


司法院資訊處製作；財團法人民間司法改革基金會備份。
